臺灣新北地方法院民事裁定
111年度補字第1914號
原      告  張維學  

被      告  社團法人新北市獸醫師公會


法定代理人  簡子寧  
上列當事人間請求確認理監事當選無效等事件，本院裁定如下：
    主  文
原告應於本裁定送達之日起5日內，補繳第一審裁判費新台幣(下
同)5萬5元，及具狀補正起訴之事實及理由，並應將補充事實及
理由狀繕本（包括所附證據）自行送達被告，暨於送達後向本院
陳報送達回證，逾期未補正，即駁回原告之訴。
    理  由
一、按訴訟標的之價額，由法院核定；核定訴訟標的之價額，以
    起訴時之交易價額為準，無交易價額者，以原告就訴訟標的
    所有之利益為準；以一訴主張數項標的者，其價額合併計算
    之；訴訟標的之價額不能核定者，以第四百六十六條所定不
    得上訴第三審之最高利益額數加十分之一定之，民事訴訟法
    第77條之1第1項、第2項、第77條之2第1項前段、第77條之1
    2分別定有明文。次按起訴，應以訴狀表明訴訟標的及其原
    因事實；當事人因準備言詞辯論之必要，應以書狀記載其所
    用之攻擊或防禦方法，及對於他造之聲明並攻擊或防禦方法
    之陳述，提出於法院，並以繕本或影本直接通知他造，民事
    訴訟法第244條第1項第2款、第265條分別定有明文。
二、本件原告起訴未據繳納裁判費。又本件原告起訴請求：㈠確
    認社團法人新北市獸醫師公會(下稱新北市獸醫師公會)107
    年3月4日第18屆第1次會員代表大會（下稱系爭第18屆第1次
    會員代表大會）理、監事當選之決議無效及110年4月18日第
    19屆第1次會員代表大會（下稱系爭第19屆第1次會員代表大
    會）理、監事當選之決議無效。㈡確認上開理監事在任期內
    所為之決議無效。經查，原告上開請求係以一訴主張數項標
    的，其價額合併計算之。又原告上開請求之訴訟標的並非對
    於親屬關係及身分上之權利有所主張，自屬財產權而涉訟，
    訴訟標的價額即應以原告如獲勝訴判決所得受之客觀上利益
    為斷，惟原告請求確認系爭第18屆第1次會員代表大會及系
    爭第19屆第1次會員代表大會之理、監事當選之決議無效，
    暨確認上開理、監事在任期內所為之決議無效之利益難以衡
    量，卷內復查無資料可供核定價額，故此財產權訴訟之訴訟
    標的價額不能核定，依民事訴訟法第77條之12規定，上開各
    項訴訟標的價額均應以不得上訴第三審之最高利益額數加1/
    10定之，而現不得上訴第三審之最高利益額數為150萬元，
    加計1/10為165萬元。從而，本件訴訟標的價額應核定為495
    萬元(計算式：165萬元＋165萬元＋165萬元＝495萬元)，應徵
    收第一審裁判費5萬5元。另原告提出之民事起訴狀未記載請
    求確認系爭第18屆第1次會員代表大會及系爭第19屆第1次會
    員代表大會之理、監事當選之決議無效，暨確認上開理、監
    事在任期內所為之決議無效之原因事實，起訴不合法定程式
    ，應予補正。茲依民事訴訟法第249條第1項但書之規定，限
    原告於收受本裁定送達5日內補正如主文所示之事項，逾期
    未補正，即駁回其訴，特此裁定。
中　　華　　民　　國　　111 　年　　11　　月　　3 　　日
                  民事第七庭    法　官　王婉如
以上正本係照原本作成。
如不服本裁定，得於收受裁定正本後10日內向本院提出抗告狀，
並繳納抗告裁判費新台幣1,000元整。
中　　華　　民　　國　　111 　年　　11　　月　　4 　　日
                                書記官  鄔琬誼